【裁判字號】    90,交訴,213
【裁判日期】    900625
【裁判案由】    過失致死
【裁判全文】
臺灣臺南地方法院刑事判決                          九十年度交訴字第二一三號
    公  訴  人  臺灣台南地方法院檢察署檢察官
    被      告  甲○○
右列被告甲○○因過失致死案件，經檢察官提起公訴（九十年度偵字第二六三九號、
第四七四０號）本院判決如左：
    主  文
甲○○因過失致人於死，處有期徒刑壹年貳月。緩刑肆年。緩刑期內付保護管束。
    事  實
一、甲○○前於民國七十五年間犯業務過失致死罪，經法院判處有期徒刑八月，緩刑
    三年確定，緩刑並已期滿。於民國（下同）九十年二月六日二十三時三十分許，
    駕駛車號ＵＫ─四五九五號自用小客車，沿台南市○○○路由西向東行駛，途經
    台南市○○○路與國民路口時，應注意汽車行駛時，駕駛人應注意車前狀況，並
    隨時採取必要安全措施。且依當時情形又無不能注意之情事，竟未注意。適有陳
    順發駕駛車號ＶＥＢ─二四一號機車後載其女乙○○，沿台南市○○○路由東向
    西駛至該路口時，亦應注意汽車行駛至交岔路口，左轉彎時，應行至交岔路口中
    心處左轉，並不得佔用來車道搶先左轉。陳順發竟疏未注意，未行至交岔路口中
    心處，僅行至分向島時即搶先左轉。待甲○○發現已閃煞不及，而撞及陳順發所
    騎之機車，致陳順發與乙○○二人人車倒地，致乙○○受有右側股骨轉子間骨折
    之傷害、（傷害部分審理中撤回告訴）陳順發則受有顱骨骨折合併內出血之傷害
    ，經送醫急救，終因傷重不治死亡。
二、案經檢察官據報相驗後簽分及死者之女乙○○訴請由台灣台南地方法院檢察署偵
    查起訴。
    理  由
一、訊據被告甲○○對於右揭、地駕車肇事之事實除辯稱告訴人書狀有偏頗外餘均坦
    承不諱，核與被害人乙○○指訴情節相符，又有交通事故調查報告表一紙及現場
    相片十二張附卷可稽。另本件車禍被害人陳順發因本件車禍受傷致死，並經檢察
    官督同檢驗員相驗屬實，製有勘驗筆錄、相驗屍體證明書、驗斷書在卷可憑。被
    害人乙○○受有傷害，則有台南市立醫院診斷證明書一紙在卷可按。按駕駛人應
    注意車前狀況，隨時採取必要安全措施。道路交通安全規則第九十四條第三項定
    有明文。被告駕車自應注意上述道路交通安全規定。且依當時情況，又無不能注
    意之情事。渠竟疏未注意及此，而撞及陳順發所駕駛之機車，雖陳順發未依規定
    左轉，為肇事主因，被告仍難辭其咎。台灣省台南區車輛行車事故鑑定委員會亦
    同此認定，有該委員會南鑑字第００二八五號鑑定意見書一份附卷可參。再如上
    開檢察官相驗之所見，被害人確因本件車禍受有死亡，則被告過失駕車肇事行為
    ，與被害人之死亡結果間，自具有相當因果關係。本件事證明確，被告犯行足堪
    認定。
二、核被告甲○○所為，係犯刑法第二百七十六條第一項之罪。本院審酌肇事撞人過
    失責任較輕，犯罪所生危害，犯罪後坦承犯行，態度堪稱良好等一切情狀，量處
    如主文所示之刑，以示懲儆。末查被告未曾受有期徒刑之宣告，（緩刑宣告已因
    期滿，刑之宣告失效）有臺灣臺南地方法院檢察署刑案資料查註紀錄表及本院刑
    事被告前科紀錄調查表各一份附卷可稽，其因一時疏忽肇事，事後已與被害人家
    屬達成和解，有調解筆錄一份在卷可憑，經此教訓，當知所警惕，應無再犯之虞
    ，本院認所宣告之刑以暫不執行為適當，爰併宣告緩刑四年，又被告駕車漫不經
    心肇事致無辜之被害人死亡，除被害人家屬身心俱受創痛，復損害社會資源甚鉅
    ，本院認其行為有交專人長期輔導矯治之必要，併諭知緩刑期內交付保護管束，
    以觀後效，並勵自新。至其過失傷害部分，因告訴人已撤回告訴，但因與有罪部
    分有想像競合之一罪關係，爰不另為不受理之諭知，並為敘明。
據上論斷，應依刑事訴訟法第二百九十九條第一項前段、刑法第二百七十六條第一項
、第七十四條第一款，第九十三條第一項、罰鍰提高標準條例第一條前段判決如主文
。
本案經檢察官陳俊秀到庭執行職務。
中    華    民    國      九十      年      六      月      二十五    日
                              臺灣臺南地方法院交通法庭
                                      法  官  何  清  池
右正本證明與原本無異。
如不服本判決，應於判決送達後十日內向本院提出上訴狀( 應附繕本 )。
                                      書記官  林  木  村
中    華    民    國      九十      年      六      月      二十六      日
附錄本案論罪科刑法條全文：
刑法第二百七十六條第一項
一、因過失致人於死者，處二年以下有期徒刑、拘役或二千元以下罰金。


司法院資訊處製作；財團法人民間司法改革基金會備份。
